宣示判決筆錄
原      告  台北富邦商業銀行股份有限公司

法定代理人  程耀輝  
訴訟代理人  賴科文  
被      告  廖子嘉即廖奎昱即廖述立

上列當事人間110年度中小字第2669號請求給付簽帳卡消費款事
件，於中華民國110年9月15日上午10時10分整在臺灣臺中地方法
院臺中簡易庭宣示判決，出席職員如下：
    法      官  林筱涵
    書  記  官  張峻偉
朗讀案由。
法官朗讀主文宣示判決如下：
    主    文
被告應給付原告新臺幣伍萬伍仟參佰零肆元，及其中新臺幣肆萬
玖仟肆佰捌拾壹元自民國九十六年七月三十日起至民國一○四年
八月三十一日止，按年息百分之十九點九八計算之利息，暨自民
國一○四年九月一日起至清償日止，按年息百分之十五計算之利
息。
訴訟費用新臺幣壹仟元由被告負擔。
本判決得假執行。
    事實及理由之要領
一、原告主張：被告與富邦銀行成立信用卡使用契約，依約被告
    得持卡於各特約商店記帳消費，惟應於當期繳款截止日前向
    原告全部清償，或以循環信用方式繳付最低應繳金額，逾期
    清償者，除喪失期限利益外，應另行給付原告按週年利率百
    分之19.98計算之利息。詎被告持卡消費，至民國96年7月29
    日止，尚積欠新臺幣（下同）55,304元之消費簽帳款、利息
    及違約金未支付（其中本金為49,481）。又富邦銀行與台北
    銀行於94年1月1日依銀行法及金融機構合併法規定正式合併
    ，合併後存續法人為台北銀行，名稱變更為台北富邦商業銀
    行股份有限公司，並概括承受消滅法人之權利義務。為此，
    爰依信用卡契約之法律關係，提起本件訴訟，並聲明如主文
    第1項所示。
二、上開原告主張之事實，業據其提出行政院金融監督管理委員
    會函、申請書暨信用卡約定條款、滯納消費款明細資料、滯
    納利息款明細資料、歷史交易大量明細資料為證。被告已於
    相當時期受合法之通知，而於言詞辯論期日不到場，亦未提
    出準備書狀爭執，依民事訴訟法第436條之23準用第436條第
    2項適用第280條第3項、第1項之規定，視同自認。從而，原
    告依信用卡契約之法律關係，請求被告給付如主文第1項所
    示之金額，為有理由，應予准許。
三、訴訟費用負擔及假執行宣告之依據：民事訴訟法第78條、第
    436 條之19第1 項、第436 條之20。
　
民事訴訟法第436 條之24第2 項：
對於本判決之上訴，非以違背法令為理由，不得為之。
如對本判決上訴，須於判決送達後20日內向本院提出上訴狀，並
須表明原判決所違背之法令及其具體內容與依訴訟資料可認為原
判決有違背法令之具體事實之上訴理由（均須按他造當事人之人
數附繕本）
中　　華　　民　　國　　110 　年　　9 　　月　　15　　日
                  臺灣臺中地方法院臺中簡易庭
                                  法  官  林筱涵
                                  書記官  張峻偉
以上正本證明與原本無異。
中　　華　　民　　國　　110 　年　　9 　　月　　15　　日
                                  書記官  張峻偉